臺灣臺中地方法院刑事判決
111年度易字第67號
公  訴  人  臺灣臺中地方檢察署檢察官
被      告  余湘雲


上列被告因妨害信用等案件，經檢察官提起公訴（110年度偵字
第17244號），本院判決如下：
    主    文
余湘雲以網際網路散布流言損壞他人信用，處有期徒刑參月，如
易科罰金，以新臺幣壹仟元折算壹日。未扣案之行動電話壹支沒
收，於全部或一部不能沒收或不宜執行沒收時，追徵其價額。
    犯罪事實
一、余湘雲於民國110年2月6日16時45分許，於其位於臺中市○○
    區○○路○○巷000號住處，使用手機連接網際網路，以暱稱「
    余筱花」帳號登入臉書社團「龍井之鄉」，並在該不特定人
    得共見共聞之社團中，張貼內有刈包之4張照片，並上傳「
    圖片割包中之黑色不明物體為何？」等文字，嗣該貼文經社
    團管理者刪文後，余湘雲竟意圖散布於眾，基於以加重誹謗
    及以網際網路散布流言損壞他人信用之犯意，於同日17時6
    分許在上址以手機連接網際網路，以上開帳號登入上開社團
    ，再次張貼同為畫面中有黑色不明物體之刈包照片4張，並
    上傳「加蟑螂蛋？不刪我文覺得還好，刪除了我覺得是不想
    對消費者負責嗎？我們吃下肚的都是什麼？是嗎【狀緣刮包
    】」等文字，以上開方式指摘、傳述陳稚平經營之「狀緣刈
    包」（起訴書誤載為「狀元割包」應予更正）店所販售之刈
    包有蟑螂蛋之不實事實，而在網際網路上散布上開流言供不
    特定人得以觀覽見聞，足以貶損陳稚平所經營之「狀緣刈包
    」店之名譽與社會評價，並損害該店之商譽及信用。嗣陳稚
    平於同日17時許，登入該社團驚見上開訊息，報警追查，始
    悉上情。
二、案經狀緣刈包店負責人陳稚平訴由臺中市政府警察局烏日分
    局移請臺灣臺中地方檢察署檢察官偵查起訴。
    理    由
一、證據能力：
　㈠按被告以外之人於審判外之陳述，雖不符刑事訴訟法第159條
    之1至第159條之4之規定，然經當事人於審判程序同意作為
    證據，法院審酌該言詞陳述作成時之情況，認為適當者，亦
    得為證據。刑事訴訟法第159條之5第1項定有明文。經查，
    檢察官、被告余湘雲就本判決以下所引用被告以外之人於審
    判外之陳述，均同意有證據能力（見本院卷第83至84頁），
    本院審酌該等證據之取得過程並無瑕疵，以之作為證據係屬
    適當，認均有證據能力。
　㈡次按傳聞法則乃對於被告以外之人於審判外之言詞或書面陳
    述而為之規範。本件判決以下引用之非供述證據，無刑事訴
    訟法第159條第1項規定傳聞法則之適用，經本院於審理時依
    法踐行調查證據程序，與本案待證事實具有自然之關聯性，
    且無證據證明係公務員違法取得之物，依法自得作為證據。
二、認定犯罪事實所憑證據及理由：
　　訊據被告余湘雲固坦承有於前揭時、地，以上開帳號，在臉
    書社團「龍井之鄉」中張貼如犯罪事實欄所示內容之照片及
    文字等情，惟矢口否認有何加重誹謗及妨害信用之犯行，被
    告辯稱：伊沒有加重誹謗及妨害信用之犯意，伊確實有吃到
    東西才在臉書社團貼文，只是要告訴業者確實有蟑螂蛋，伊
    不知道怎麼聯絡店家，就先拍照然後將刈包丟掉，刈包是同
    事買的，伊沒有影射，那確實是蟑螂蛋等語。經查：
  ㈠被告有於110年2月6日16時45分許，於其位於臺中市○○區○○路
    ○○巷000 號住處，使用手機連接網際網路，以暱稱「余筱花
    」帳號登入臉書社團「龍井之鄉」，並在該不特定人得共見
    共聞之社團中，張貼內有刈包之4張照片，並上傳「圖片割
    包中之黑色不明物體為何？」等文字；嗣該貼文經社團管理
    者刪文後，被告復於同日17時6分許在上址以手機連接網際
    網路，以暱稱「余筱花」帳號登入上開社團，再次張貼同為
    畫面中有黑色不明物體之刈包照片4張，並上傳「加蟑螂蛋
    ？不刪我文覺得還好，刪除了我覺得是不想對消費者負責嗎
    ？我們吃下肚的都是什麼？是嗎【狀緣刮包】」乙節，為被
    告自承在卷（見偵卷第11至13頁、第57頁、本院卷第33、87
    頁) ，核與告訴人即狀緣刈包之負責人陳稚平於警詢及偵查
    中之證述相符（見偵卷15至17頁、第56至57頁），並有員警
    職務報告書、臺中市政府警察局烏日分局龍津派出所受理各
    類案件紀錄表被告貼文之網頁擷圖、受理刑事案件報案三聯
    單、暱稱「余筱花」之臉書首頁、貼文及留言、被告以暱稱
    「余筱花」之帳號與告訴人「狀緣刈包」之Messenger對話
    擷圖在卷可參（見偵卷第7頁、第19至21頁、第75至79頁、
    本院卷第49至59頁），此部分事實，應堪認定。
  ㈡按刑法第310 條誹謗罪之成立，必須意圖散布於眾，而指摘
    或傳述足以毀損他人名譽之具體事實，倘僅抽象的公然為謾
    罵或嘲弄，並未指摘具體事實，則屬刑法第309 條第1 項公
    然侮辱罪範疇（最高法院86年度台上字第6920號判決意旨參
    照）。又刑法第310條第1項規定，意圖散布於眾，而指摘或
    傳述足以毀損他人名譽之事，為誹謗罪。而所謂「散布於眾
    」，即散播傳布於不特定人或多數人，使大眾得以知悉其內
    容者，同法條第2 項所謂「散布」亦同此義。則倘如行為人
    主觀上有此意念，即該當「意圖散布於眾」之要件。至於行
    為人所指摘或傳述之具體事件內容，是否足以毀損他人名譽
    ，應就其指摘或傳述之事實內容，依一般人之社會通念為客
    觀之判斷。另刑法第313條係以散布「流言」為其構成要件
    ，所謂「流言」，係指沒有根據來源，而與事實未盡相符之
    內容，甚因層層傳遞而遭扭曲，故當行為人客觀上所散布者
    係毫無事實根據之資訊，主觀上亦對此有所認知，即與該罪
    之構成要件相合；而刑法第313 條妨害信用罪所保護者，為
    他人在社會上之經濟評價，不以對於他人支付能力或支付意
    思之評價為限，亦包含履行契約之誠信表現，例如販賣產品
    之品質、售後服務良窳等一切履行經濟上義務之評價。進言
    之，名譽與信用均為對人（包括自然人與法人）所為之社會
    評價，前者為一般性，後者則重在財產方面，故對人所受社
    會之評價有所妨害，得構成妨害名譽或妨害信用罪，或兼而
    有之。查：
　⒈被告使用暱稱為「余筱花」之帳號，在不特定人得以共見共
    聞之臉書社團「龍井之鄉」中所張貼之內有黑色不明物體之
    刈包照片4張及上傳「加蟑螂蛋？不刪我文覺得還好，刪除
    了我覺得是不想對消費者負責嗎？我們吃下肚的都是什麼？
    是嗎【狀緣刮包】」文字，而「龍井之鄉」為一公開之臉書
    社團，成員多達3萬餘人，任何人均得瀏覽該社團之網頁，
    被告亦自承其知悉該社團中大約有數百名成員，且其一貼文
    ，整個臉書社團的成員都看得到該貼文等語（見偵卷第57頁
    ），復參以被告回覆「龍井之鄉」管理員之貼文為「但應該
    讓大家知道自己吃了什麼，難道不應該」（見偵卷第79頁）
    ，顯見被告確實知悉上開社團成員眾多，其主觀上確有散布
    於眾、使大眾週知之意圖，至為顯明。
　⒉再者，被告前開貼文係對狀緣刈包店販售之刈包有蟑螂蛋之
    具體事實為指摘，並對該店為負面評價，以一般社會常情觀
    之，上開貼文足使瀏覽網頁之網友對於狀緣刈包店所販售之
    商品產生食物不潔、衛生環境不佳及該店漠視消費者權益之
    觀感及聯想；況查，被告上開照片及文字一經張貼，即引發
    網友於該篇文章下推文留言：「貼圖一張（驚恐流汗貌）」
    、「蟑螂蛋」、「很像那個蛋」等語（見偵卷第77、79頁）
    ，是以，被告於該臉書社團中所張貼之照片及文字，確已造
    成網友對狀緣刈包店之負面評價及觀感，而足以貶損狀緣刈
    包店的名譽及社會評價，自屬誹謗之言論無疑。
　⒊另按言論自由為人民之基本權利，憲法第11條有明文保障，
    國家應給予最大限度之維護，俾其實現自我、溝通意見、追
    求真理及監督各種政治或社會活動之功能得以發揮。惟為兼
    顧對個人名譽、隱私及公共利益之保護，法律尚非不得對言
    論自由依其傳播方式為合理之限制。刑法第310條第1項及第
    2項誹謗罪即係保護個人法益而設，為防止妨礙他人之自由
    權利所必要，符合憲法第23條規定之意旨。至刑法同條第3
    項前段以對誹謗之事，能證明其為真實者不罰，係針對言論
    內容與事實相符者之保障，並藉以限定刑罰權之範圍，非謂
    指摘或傳述誹謗事項之行為人，必須自行證明其言論內容確
    屬真實，始能免於刑責。惟行為人雖不能證明言論內容為真
    實，但依其所提證據資料，認為行為人有相當理由確信其為
    真實者，即不能以誹謗之刑責相繩，亦不得以此項規定而免
    除檢察官或自訴人於訴訟程序中，依法應負行為人故意毀損
    他人名譽之舉證責任，或法院發現其為真實之義務（司法院
    釋字第509號解釋文參照）。是刑法第310條第3項解釋意旨
    ，僅在減輕被告證明其言論（即指摘或傳述誹謗事項）為真
    實之舉證責任，但被告仍須提出「證據資料」，證明有理由
    確信其所為言論為真實，否則仍有可能構成誹謗罪刑責，而
    「證據資料」係其言論之依據，此所指「證據資料」應係真
    正，或雖非真正，但其提出並非因惡意或重大輕率前提下，
    有相當理由確信其為真正者，始可依刑法第310條第3項規定
    阻卻違法。查：
　⑴被告所張貼之刈包照片中固有一黑色橢圓形物體，惟本案除
    被告所提出之照片外，並無其他事證足資證明該張照片中之
    刈包確係向狀緣刈包店所購買，及該黑色橢圓形物體即為蟑
    螂蛋，則該張照片之刈包是否確為向「狀緣刈包」店所購買
    之刈包、刈包中之黑色物體是否即為蟑螂蛋，均非無疑；復
    參諸被告於警詢中陳稱：伊於111年2月6日下午2時許，至告
    訴人的狀緣刈包購買一個培根起司刈包、一個瘦肉起司刈包
    與一碗四神湯，有問題的是瘦肉起司刈包，係跟同事許名輝
    一起買的，伊把刈包帶回住家吃，發現瘦肉起司刈包中有蟑
    螂蛋等語（見偵卷第12至13頁）；又於偵查中改稱：伊無法
    證明照片中的蟑螂蛋是購買時就有；當天不是伊去買，是同
    事要外出，伊請同事順便買點心回來，伊帶回家跟兒子一起
    吃；但沒有收據，無法證明是向告訴人買的等語（見偵卷第
    56至57頁），被告就購買刈包之情節，前後所述不一，亦有
    可議；此外，被告除未提供許名輝之年籍資料供檢警及本院
    查證，甚且供稱不希望員警去詢問許名輝等語（見偵卷第13
    頁），則被告對此有利於己之事證，竟希望警方不要查證，
    衡與一般人臨訟均會希望檢警多加查證，以釐清事實真相之
    情迥然有別，益見可疑之處；又倘如被告所述，該刈包係經
    由同事許名輝所購買，顯見被告並非第一手取得刈包之人，
    其間刈包既另有經過他人之手，中途是否另有別情，亦不得
    而知。從而，本案除卷附照片外，被告完全無法提出任何「
    證據資料」供本院審酌查證，實無從認定被告所誹謗之事為
    真實或被告係有相當理由確信其所為言論為真實。
　⑵被告復辯其不知道告訴人的聯繫方式，始在網路貼文云云，
    惟被告行為時已33歲，且係以網際網路貼文之方式為本案犯
    行，足見被告對於網路之使用並無障礙；則被告既稱係向狀
    緣刈包店購買刈包，以現今網路媒體發達，當可輕易在網路
    上查知該店之所在及聯絡方式，並無查證上之困難，惟其竟
    與店家為任何之聯繫，亦未說明其究竟有為如何之查證而得
    以知悉該刈包即為狀緣刈包店所售出，且售出時即已有照片
    中黑色不明物體，即擅自將如犯罪事實欄所載之不實事項，
    率爾以網路散布、傳播，其過程實出於重大輕率，且具有明
    顯之惡意，亦堪以認定，被告前開所辯，要無足採。
　㈢綜上，被告明知其於臉書社團「龍井之鄉」所散布指摘之事
    並非真實，仍恣肆於網路張貼上開不實之事，貶損狀緣刈包
    店在社會上之名譽及社會評價，亦足使消費者對於狀緣刈包
    店所販售之商品產生食物不潔、衛生環境不佳及漠視消費者
    權益之觀感，而有損於狀緣刈包店履行經濟上義務之評價，
    損壞該店之商譽及信用，揆諸前揭說明，被告所為顯已該當
    於加重誹謗罪及妨害信用罪構成要件。
　㈣被告雖辯稱伊當下有吃安眠藥，做什麼都不知道，不知道伊
    寫的是告訴人或告訴人的店名與伊寫的不一樣云云，然查：
　⒈被告並未提出任何關於自己服用安眠藥之證明，且觀諸被告
    先於110年2月6日下午5時6分許，在臉書社團「龍井之鄉」
    張貼上開照片及文字，並隨即於貼文下與管理者連續對話，
    復接連於同日下午6時42分許，再與「狀緣刈包」私訊對話
    ，有上開臉書社團網頁擷圖及對話記錄擷圖在卷可憑（見偵
    卷第75至99頁、本院卷第49至59頁），被告所為之貼文及對
    話，明確清晰的表達對狀緣刈包所販售之商品之不滿，且反
    應快速、對答如流，難認有何意識不清、不知所為之情形，
    是被告此部分所辯，顯係臨訟卸責之詞，不足採憑。
　⒉又本案陳稚平所經營刈包店店名為「狀緣刈包」，業據告訴
    人之負責人陳稚平於警詢、偵查中指訴綦詳，並有被告提出
    其與「狀緣刈包」之對話記錄附卷可考（見本院卷第49至59
    頁），參諸被告的貼文係標明為「狀緣刮包」，就店名為「
    狀緣」2字乙節，完全相同，雖「刈包」與「刮包」有一字
    之異，然由被告所張貼之照片與文字相互核對，該「刮包」
    二字即係指照片中之「刈包」，實屬顯而易見，不致於發生
    混淆。從而，被告以其所張貼之店名與告訴人之店名不同之
    詞圖脫卸責，亦無足採。
  ㈤綜上，本件事證明確，被告所辯顯屬事後卸詞，不足採信，
    犯行堪以認定，應該依法論科。
三、論罪科刑：
　㈠核被告所為，係犯刑法第310條第2項之加重誹謗罪、第313 
    條第2項之以網際網路散布流言而損害他人之信用罪。又被
    告所加重誹謗及妨害信用之對象應為陳稚平所經營之狀緣刈
    包店而非陳稚平本人，此可由被告貼文中僅指明「狀緣割包
    」，並無任何關於「陳稚平」個人資料乙節可證，且一般人
    瀏覽上開貼文，亦無從以「狀緣割包」4字即知悉該店為陳
    稚平所經營，是公訴意旨認被告係對陳稚平犯加重誹謗罪乙
    節，容有誤會。
　㈡被告以一行為同時對告訴人即陳稚平所經營狀緣刈包店為加
    重誹謗及以網際網路散布流言而損害該店之商譽信用，為想
    像競合犯，應依刑法第55條前段規定，從一重之以網際網路
    散布流言而損害他人之信用罪處斷。
　㈢又刑法第313條第2項規定：以廣播電視、電子通訊、網際網
    路或其他傳播工具犯前項之罪者，得加重其刑至二分之一。
    上開得加重條件，屬於相對加重條件，並非絕對應加重條件
    ，是以，事實審法院得依個案具體情狀，考量被告之犯罪情
    節及所造成之損害程度等事項，綜合權衡考量是否有加重其
    刑之必要性，故法院對於行為人所犯刑法第313條第2項之行
    為，是否加重其刑，即有裁量之權。本院審酌被告明知網路
    散布訊息之速度及層面與較一般書面文宣或口耳相傳等方式
    更為迅速且廣大，亦與街談巷議、茶餘飯後閒聊所造成之影
    響不得相提並論，竟率爾於臉書社團「龍井之鄉」之網頁中
    張貼如犯罪事實欄所載之不實之事，供不特定人得以觀覽，
    對狀緣刈包店之商譽及信用所造成之損壞實更甚於以一般散
    播方式所為；且被告先行張貼之照片已為管理者刪除，被告
    竟又再度張貼照片，並進而以不實之文字具體指摘狀緣刈包
    ，經管理者建議其向店家反應，而不應利用網路公審時，猶
    不知自我節制，繼續留言表示「但應該讓大家知道自己吃了
    什麼，難道不應該」等文字，由前開過程可知，被告確係欲
    利用網際網路無遠弗屆之傳播方式，散布上開不實之事以達
    損壞告訴人商譽及信用之目的，其顯見之惡意彰彰甚明。故
    本院綜合上情，認有依前揭規定予以加重其刑之必要，爰依
    法加重其刑。
　㈣爰以行為人責任為基礎，審酌被告無前科紀錄，有臺灣高等
    法院被告前案紀錄表在卷可稽，素行良好，詎其竟利用網際
    網路散布如犯罪事實欄所載之不實之事指摘狀緣刈包店所販
    售之刈包有蟑螂蛋，而貶損告訴人狀緣刈包店在社會上之名
    譽及社會評價，損壞該店之商譽及信用，核其犯罪之動機、
    目的、手段，均非可取，且被告犯後始終未能坦承犯行，亦
    未與告訴人達成和解，彌補其所受損害，難認被告已有悔悟
    之心；兼衡以被告陳稱已將該貼文刪除等語（見本院卷第33
    頁），應可減少損害繼續擴大，暨酌以被告於本院自陳之教
    育智識程度及家庭濟狀況等一切情狀（見本院卷第87頁），
    量處如主文所示之刑，並諭知易科罰金之折算標準。
四、沒收：
　　按供犯罪所用、犯罪預備之物或犯罪所生之物，屬於犯罪行
    為人者，得沒收之；前二項之沒收，於全部或一部不能沒收
    或不宜執行沒收時，追徵其價額。刑法第38條第2項前段、
    第4項分別定有明文。查，被告供稱其係以手機在戶籍地登
    入臉書，在龍井之鄉社團中張貼上開訊息等語（見偵卷第56
    頁），足見該行動電話為被告所有且供其為本案犯行所用之
    物，雖未扣案，然無證據證明業已滅失，爰刑法第38條第2
    項前段及第4項之規定宣告沒收，於全部或一部不能沒收或
    不宜執行沒收時，追徵其價額。
五、不另為無罪之諭知部分：
　㈠公訴意旨略以：被告意圖散布於眾，基於加重誹謗及以網際
    網路散布流言損壞他人信用之犯意，於110年2月6日16時45
    分許，於其臺中市○○區○○路○○巷000號住處，使用手機連接
    網際網路，以暱稱「余筱花」帳號登入臉書社團「龍井之鄉
    」，並在該不特定人得共見共聞之社團中，張貼內有刈包之
    4張圖片，並上傳「圖片割包中之黑色不明物體為何？」等
    文字，以上開方式影射告訴人陳稚平營之狀元割包店販售之
    割包有不潔之物，因認被告余湘雲此部分犯行涉犯刑法第31
    0條第2項之加重誹謗罪、第313 條第2 項之以網際網路散布
    流言而損害他人之信用罪嫌等語。
　㈡按犯罪事實應依證據認定之，無證據不得認定犯罪事實；不
    能證明被告犯罪或其行為不罰者，應諭知無罪之判決。刑事
    訴訟法第154 條第2 項、第301 條第1 項分別定有明文。次
    按事實之認定，應憑證據，如未能發現相當證據，或證據不
    足以證明，自不能以推測或擬制之方法，以為裁判基礎（最
    高法院40年度台上字第86號判決意旨參照）。而認定不利於
    被告之事實，須依積極證據，苟積極證據不足為不利於被告
    事實之認定時，即應為有利於被告之認定，更不必有何有利
    之證據（最高法院30年度上字第816 號判決意旨參照）。而
    行為人所指摘或傳述之事是否「足以毀損他人名譽」，應就
    被指述人之個人條件以及指摘或傳述內容，以一般人之社會
    通念為客觀之判斷。須行為人所指摘或傳述之具體事實，足
    以使被指述人在社會上所保有之人格及聲譽地位，因行為人
    之惡害性指摘或傳述，使之有受貶損之危險性或可能性方屬
    之。惟名譽究有無毀損，非單依被害人主觀上之感情決定之
    ，實應依社會客觀之評價，對其人之真實價值是否已受貶損
    而決定之。
　㈢公訴意旨認被告涉犯上開罪嫌，無非係以被告之供述、告訴
    人之指訴為主要論據。惟查：被告雖坦承有於前揭時、地，
    在臉書社團「龍井之鄉」中張貼上開照片及文字，然卷內並
    無該等網路列印資料之存在，是此部分僅能依被告之供述與
    告訴人之指訴認定被告有張貼4張刈包照片及「圖片割包中
    之黑色不明物體為何？」等文字。然依被告前開所張貼之刈
    包照片及文字所示，並無指摘任何具體事實，且尚屬客觀、
    中性之措辭，復未提及其係自何處購買該刈包，亦無任何關
    於販賣該刈包之店家名稱、地址或可資辨識之資訊，則網友
    於觀覽被告上開貼文之際，至多僅能知曉被告所張貼之刈包
    照片中可能有不潔之物，惟並無法由該照片及文字即可辨識
    或聯想到被告所張貼之刈包係向告訴人所經營之狀緣刈包店
    所購買。再者，被告於貼文之後，有無網友觀看、觀看後之
    反應，卷內亦無任何事證可資為據，是亦無從認定被告之貼
    文是否已貶損告訴人之名譽、社會評價，並使其經營之「狀
    緣刈包」店的商譽信用受到負面影響，尚難逕以加重誹謗罪
    及妨害信用罪相繩。
　㈣綜上，此部分既不能證明被告有檢察官所指之罪嫌，本應為
    無罪之諭知，惟依起訴意旨，此與被告前揭經本院論罪科刑
    部分有接續犯之一罪之關係，爰不另為無罪之諭知。
據上論斷，應依刑事訴訟法第299條第1項前段，刑法第310條第2
項、第313條第2項、第1項、第55條前段、第41條第1項前段、刑
法第38條第2項前段、第4項，刑法施行法第1條之1第1項，判決
如主文。
本案經檢察官蔣志祥提起公訴，檢察官黃芝瑋到庭執行職務。
中　　華　　民　　國　　111 　年　　5 　　月　　27　　日
                  刑事第八庭    法  官  江文玉
以上正本證明與原本無異。
如不服本判決應於收受判決後20日內向本院提出上訴書狀，並應
敘述具體理由；其未敘述上訴理由者，應於上訴期間屆滿後20日
內向本院補提理由書（均須按他造當事人之人數附繕本）「切勿
逕送上級法院」。
告訴人或被害人如不服判決，應備理由具狀向檢察官請求上訴，
上訴期間之計算，以檢察官收受判決正本之日起算。
                                書記官  黃珮華
中　　華　　民　　國　　111 　年　　5 　　月　　27　　日
附錄論罪科刑法條
中華民國刑法第310條
意圖散布於眾，而指摘或傳述足以毀損他人名譽之事者，為誹謗
罪，處1年以下有期徒刑、拘役或1萬5千元以下罰金。
散布文字、圖畫犯前項之罪者，處2年以下有期徒刑、拘役或3萬
元以下罰金。
對於所誹謗之事，能證明其為真實者，不罰。但涉於私德而與公
共利益無關者，不在此限。
中華民國刑法第313條
散布流言或以詐術損害他人之信用者，處2年以下有期徒刑、拘
役或科或併科20萬元以下罰金。
以廣播電視、電子通訊、網際網路或其他傳播工具犯前項之罪者
，得加重其刑至二分之一。